# 构成业务的判断

提问人：zwy870617 时间：2022-02-19 13:32:14
请教陈版，企业合并主要分为吸收合并、新设合并和控股合并三种方式，吸收合并及新设合并前是否需要对构成业务进行判断？个人认为不需要，因为吸收合并及新设合并已经将被合并方的资产及负债实质性的并入了被合并方，构不构成业务的判断对吸收合并及新设合并的处理没有影响。请教陈版，本人理解是否准确？若不正确，麻烦给予指导，谢谢！@chenyiwei

回答人：chenyiwei
“吸收合并、新设合并和控股合并”这是对法律上的企业合并（法人主体的改变）基于其法律形式所作的分类，通常不能直接引用为会计处理的依据，尤其是在合并报表中。会计上对于是否构成企业合并的首要考虑是被合并方或者被购买方是否构成“业务”，以及合并方或者购买方是否取得了对该业务的控制权。